【裁判字號】    88,自,424
【裁判日期】    890321
【裁判案由】    詐欺
【裁判全文】
臺灣臺南地方法院刑事判決                          八十八年度自字第四二四號
    自  訴  人  乙○○
    被      告  甲○○
右列被告因詐欺案件，經自訴人提起自訴，本院判決如左：
    主  文
甲○○意圖為自己不法之所有，以詐術使人將本人之物交付，累犯，處有期徒刑伍月
。
    事  實
一、甲○○於民國八十三年間，曾犯贓物罪，經本院判處有期徒刑四月確定，於八十
    四年十二月十五日執行完畢，仍不知悔改，於八十五年八月四日以改裝後三陽一
    五九０CC灰色自用小客車，至自訴人乙○○開設之恒源當鋪詐稱該稱係原裝車，
    自訴人不疑有他，乃典當新台幣 (下同)二十四萬元，嗣典當期滿，自訴人將該
    車出售，而該買車之人再將該車典當另家當鋪二十三萬元，嗣為該當鋪發現該車
    車頭並非原裝，係遭撞擊後改裝者，該當鋪乃循線尋到自訴人乙○○，乙○○乃
    賠償陸萬元了事，後被告自知理虧乃同意賠償陳耀與六萬元，並於八十七年四月
    十四日於乙○○住所簽發面額陸萬元之本票一紙作為清償，到期日為六個月後之
    八十七年十月十四日，然被告於開立本票後，即避不見面，屆期後本票復不獲兌
    款，乙○○始知受騙。
二、案經乙○○向本院提起自訴。
    理  由
一、訊據被告甲○○對於右揭隱瞞車輛狀況、典當車輛及開立本票賠償自訴人損失之
    事實供承不諱，核與自訴人於指述之情節大致相符，且有本票一紙在卷可憑，此
    部分事實足堪認定。雖被告矢口否認有詐欺犯行，辯稱：伊開本票時經濟有困難
    ，沒辦法還錢，伊並無詐欺之犯意云云。惟查：被告先隱瞞典當物之瑕疵，嗣明
    知無清償能力，仍隱瞞無資力之事實，藉開立到期日陸個月後之本票拖延展期，
    復逃逸無蹤等情，業據自訴人指述甚明，其所辯顯係臨訟卸責之詞，不足採信。
    綜合上述情狀，被告於典當車輛伊始，即應有不法所有之詐騙犯意。而自訴人亦
    因而受有損害，事證明確，被告犯行洵堪認定。
二、核被告意圖為自己不法之所有，以詐術使人將本人之物交付，所為係犯刑法第三
    百三十九條第一項之罪。又被告前於八十三年間，因犯贓物罪，經判處有期徒刑
    五月確定，於八十四年十二月十五日執行完畢，有台灣台南地方法院檢察署刑案
    資料查註紀錄表在卷可按，其於五年之內再犯本件有期徒刑以上之罪，為累犯，
    應依法加重其刑。爰審酌被告不思以正當方法取得財物、及其犯罪目的、手段、
    所造成危害、審理中復未與自訴人達成民事上和解等一切情狀，處如主文所示之
    刑，以資懲儆。
據上論斷，應依刑事訴訟法第二百九十九條第一項前段，刑法第三百三十九條第一項
、第四十七條，罰金罰鍰提高標準條例第一條前段，判決如主文。
中    華    民    國      八十九    年      三        月    二十一      日
                              臺灣臺南地方法院刑事第一庭
                                      法  官 石家禎
右正本證明與原本無異
如不服本判決應於送達後十日內向本院提出上訴狀
                                      書記官 葉東平
中    華    民    國      八十九    年      三        月     二十四     日
附錄本案論罪科刑法條全文：
刑法第三百三十九條第一項：意圖為自己或第三人不法之所有，以詐術使人將本人或
                          第三人之物交付者，處五年以下有期徒刑、拘役或科或
                          併科一千元以下罰金。


司法院資訊處製作；財團法人民間司法改革基金會備份。
